臺灣新竹地方法院刑事判決　　　　　　　　　　　　　九十一年度訴字第六一五號
　　公　訴　人　臺灣新竹地方法院檢察署檢察官
　　被　　　告　甲○○
右列被告因違反槍砲彈藥刀械管制條例案件，經檢察官提起公訴（九十一年度偵字第
四七五五號），本院判決如左：
    主  文
甲○○未經許可，持有可發射子彈具有殺傷力之改造玩具手槍，處有期徒刑壹年參月
，併科罰金新台幣伍萬元，罰金如易服勞役，以銀元參佰元即新台幣玖佰元折算壹日
。扣案改造槍枝壹枝（含彈匣壹個，槍枝管制編號：0000000000）及子彈
壹顆（直徑約十ｍｍ）均沒收。
    事  實
一、甲○○於民國九十年八月間某日，未經許可，在某處自一姓名年籍不詳之成年人
    處，收受具有殺傷力之仿ＣＯＬＴ廠１９１１型半自動手槍製造之金屬玩具手槍
    一枝（含彈匣一個，槍枝管制編號0000000000）及具殺傷力之子彈二
    顆（直徑約十ｍｍ，其中一顆鑑驗時試射耗去），並無故持有，旋即將上開改造
    手槍及子彈攜回位在新竹市○○路○段五七號之加金得汽車保養廠內。嗣於九十
    一年八月十三日凌晨四時三十七分許，甲○○攜帶前揭槍彈，搭乘友人黎易眾所
    駕駛車號ＪＴ─四一三五號之自小客車，途經國道三號公路北向七十公里處，因
    行車不穩，為警臨檢查獲，並扣得上開改造手槍及子彈。
二、案經內政部警政署國道公路警察局第六警察隊報告台灣新竹地方法院檢察署檢察
    官偵查起訴。
    理    由
一、訊據被告甲○○矢口否認有於上開時、地持有槍彈，辯稱：該槍彈係其友人楊錫
    斌（業已去世）於八十九年寄放於該處云云。經查：被告前於八十九年四月間，
    從案外人楊錫斌處受寄改造手槍及具殺傷力子彈之犯行，業經本院判處有期徒刑
    一年三月，併科罰金新台幣六萬元，此部分事實業經調閱本院九十年訴字第四六
    四號卷核閱無訛。觀諸上開犯行查獲之原委係由新竹市警察局於九十年八月二日
    下午五時二十分許，持本院核發之搜索票而尋獲，是若被告於查獲當時業已寄藏
    本案之槍、彈，理應於當時為警一併查獲；況被告於前次偵、審過程均未提及尚
    有受寄本案之槍、彈，故被告前開所辯顯有疑義。再被告於本案警訊時即供陳扣
    案槍、彈係九十年八月間持有（參九十一年偵字第四七五五號偵查卷第六頁）等
    情。故被告所辯，顯與事實不符，委難採信。另扣案之槍枝及子彈，經送內政部
    警政署刑事警察局鑑定，有該局九十一年八月二十二日之鑑驗通知書載稱：
    「扣案改造手造手槍壹枝（含彈匣一個，槍枝管制編號為0000000000
    號）係由仿ＣＯＬＴ廠１９１１型半自動手槍製造之金屬玩具手槍換裝土造金屬
    滑套及土造金屬槍管改造而成之改造手槍，機械性能良好，認具殺傷力。其中子
    彈二顆部分，具直徑一○ｍｍ之土造金屬彈頭，（其中一顆鑑驗時試射耗去）可
    擊發，認具殺傷力。」等情在卷可憑。是本案事證明確，自應依法論科。
三、核被告甲○○所為，係犯槍砲彈藥刀械管制條例第十一條第四項未經許可持有可
    發射子彈具有殺傷力改造手槍罪及同法第十二條第四項未經許可持有具有殺傷力
    子彈罪。被告甲○○一行為觸犯前開二罪，為想像競合犯，應從一重之未經許可
    持有可發射子彈具殺傷力之之改造手槍罪處斷。爰審酌被告甲○○明知無故持有
    改造手槍為法所不許，竟仍執意為之，對社會治安危害甚鉅，且犯後態度否認犯
    行，未曾攜帶外出犯案，數量尚非龐大等一切情狀，量處如主文所示之刑，並就
    罰金部分，諭知易服勞役之折算標準，以資懲儆。至被告甲○○僅單純持有上開
    改造玩具手槍及子彈，未曾攜帶外出犯案，且數量尚非龐大，本院認對被告甲○
    ○尚無預防矯治其社會危險性之必要，另槍砲彈藥刀械管制條例第十九條強制工
    作之規定，亦於九十年十一月十四日刪除，自不予宣告強制工作，併此敘明。至
    扣案之改造槍枝一枝（含彈匣一個，槍枝管制編號：0000000000）及
    土造子彈二顆（直徑１０ｍｍ，其中一顆鑑驗時試射耗去）均係違禁物，爰依刑
    法第三十八條第一項第一款宣告沒收。
據上論結，應依刑事訴訟法第二百九十九條第一項前段、槍砲彈藥刀械管制條例第十
一條第四項、第十二條第四項、刑法第十一條前段、第四十二條第二項、第三十八條
第一項第一款、第五十五條，罰金罰鍰提高標準條例第二條，現行法規所定貨幣單位
折算新台幣條例第二條，判決如主文。
本經檢察官陳榮林到庭執行職務。
中      華        民      國      九十一  年  十一    月    二十九      日
                                      臺灣新竹地方法院刑事第一庭
    法  官    彭  淑  苑
右正本證明與原本無異。
如不服本判決，應於判決送達後十日內向本院提出上訴狀( 應附繕本 )，上訴於
臺灣高等法院。
                                          書記官    饒  興  蘭
中      華        民      國      九十一  年  十一    月    二十九      日
